臺灣高雄地方法院刑事判決           100年度審訴緝字第88號
公  訴  人  臺灣高雄地方法院檢察署檢察官
公  訴  人  臺灣高雄地方法院檢察署  檜股檢察官
被      告  呂茂福
上列被告因傷害等案件，經檢察官提起公訴（96年度偵字第3427
0 號、97年度偵字第6231號、96年度少連偵字第157 號、97 年
度少連偵字第22號、第23號），經被告自白犯罪，本院以簡式審
判程序判決如下：
    主  文
呂茂福成年人與少年共同犯傷害罪，處有期徒刑參月，如易科罰
金，以新臺幣壹仟元折算壹日。
    事  實
一、呂茂福係民國61年8 月1 日出生，於行為時為成年人，於民
    國96年7 月25日凌晨2 時30分許，在高雄市○○區○○路8
    號原為呂茂福經營之「將福財燒烤店」內，見詹明仁已數度
    登門挑釁且態度囂張，遂由其及呂文正（已審結）號召，與
    浦旭東（77年12月16日出生，於行為時未滿20歲，為未成年
    人）、陳冠貿（77年3 月7 日出生，於行為時未滿20歲，為
    未成年人）、高譽泰（77年12月22日出生，於行為時未滿20
    歲，為未成年人）、陳○○（即起訴書之甲男，民國78年12
    月生，於行為時為12歲以上未滿18歲之少年，經臺灣高雄少
    年法院另案判決確定），共同基於傷害之犯意聯絡，由呂茂
    福、浦旭東、高譽泰徒手毆打詹明仁，並由呂文正並手持木
    製棒球棒毆打詹明仁，致詹明仁受有頭皮撕裂傷（6 公分×
    0.5 公分×0.5 公分）、左手肘擦傷（1 公分×0. 5公分）
    之傷害。
二、案經詹明仁訴由高雄市政府警察局苓雅分局暨高雄市政府警
    察局移送臺灣高雄地方法院檢察署檢察官偵查起訴。
    理  由
一、本件被告所犯為死刑、無期徒刑或最輕本刑為3 年以上有期
    徒刑以外之罪，其於準備程序中就被訴事實為有罪之陳述，
    經法官告知簡式審判程序之旨，並聽取公訴人之意見後，依
    刑事訴訟法第273 條之1 第1 項規定，合議庭裁定由受命
    法官獨任進行簡式審判程序，合先敘明。
二、上開犯行業被告本院準備程序中坦承不諱，復有告訴人詹明
    仁指訴綦詳，並有證人陳宗智證述在卷，此外另有阮綜合醫
    院96年7 月26日所出具之診斷證明書1 紙及告訴人所受傷勢
    照片1 張附卷可憑。足認被告自白與事實相符，被告犯行堪
    以認定。
三、按以自己犯罪之意思而參與犯罪構成要件行為之實施者，均
    為共同正犯，其意思聯絡並不限於事前有所謀議，僅於行為
    當時有共同犯意聯絡者，亦屬之。且其表示之方法，不以明
    示通謀為必要，即相互間有默示之合致，亦無不可。共同正
    犯間，非僅就其自己實施之行為負其責任，並在犯意聯絡之
    範圍內，對於他共同正犯所實施之行為，亦應共同負責（最
    高法院25年上字第2253號、32年上字第1905號、73年臺上字
    第2364號判例意旨參照）。本件同案被告陳冠貿係經被告呂
    茂福之號召而欲前往參與毆打詹明仁，惟因較晚抵達現場始
    未及親自動手，然同案被告陳冠貿既係以自己犯罪之意思而
    欲前往參與本件毆打詹明仁之犯行，在與被告呂文正共同傷
    害詹明仁之意思範圍內，相互利用他人之行為，以達犯罪之
    目的，是其對於共同正犯呂茂福、呂文正、浦旭東、高譽泰
    所實施之行為，亦應共同負責。核被告呂茂福共同毆打詹明
    仁之行為，均係犯刑法第277 條第1 項之傷害罪。被告呂茂
    福與呂文正、浦旭東、高譽泰、陳冠貿與另案少年陳○○，
    就傷害詹明仁之犯行，同有犯意聯絡及行為之分擔，均應論
    以共同正犯。另陳○○共同參與本件毆打詹明仁行為期間，
    仍屬12歲以上未滿18歲之少年，被告呂茂福就與少年陳○○
    共同實施傷害罪之犯行，並應依兒童及少年福利法第70條第
    1 項前段之規定加重其刑。。爰審酌被告不思以理性方式解
    決問題，僅因詹明仁登門挑釁，竟號召糾眾毆打詹明仁，致
    詹明仁受有頭皮撕裂傷（6 公分×0.5 公分×0.5 公分）、
    左手肘擦傷（1 公分×0.5 公分）之傷害，所為誠屬不該，
    惟被告犯後坦承犯行，態度尚稱良好等一切情狀，量處主文
    所示之刑，並諭知易科罰金折算標準，以示懲儆。
四、另詹明仁之衣服遭撕破係因圍毆之過程中被拉扯所致，自屬
    強暴行為當然發生之結果，殊難推定被告呂另有毀損之故意
    ，況被告意在傷害詹明仁，何致尚有毀損心情，既非出於故
    意，毀損罪且不罰及過失犯，則除傷害一罪外，自未便論以
    毀損罪名，是檢察官認被告涉犯毀損罪嫌，容有誤會，惟公
    訴意旨認此部分行為若成立犯罪，與被告前開傷害部分有一
    行為侵害數罪名之想像競合關係，爰不另為無罪之諭知，附
    此敘明。
五、據上論斷，應依刑事訴訟法第273 條之1 第1 項、第299 條
    第1 項前段、第310 條之2 、第454 條第1 項，刑法第277
    條第1 項、第28條、第41條第1 項，兒童及少年福利法第70
    條第1 項條前段，刑法施行法第1 條之1 ，判決如主文。
本案經檢察官李英霆到庭執行職務。
中    華    民    國   100    年    8     月    31    日
                  刑事第十庭    法  官  廖建瑜
以上正本證明與原本無異。
如不服本判決應於收受送達後10日內向本院提出上訴書狀，並應
敘述具體理由；如未敘述上訴理由者，應於上訴期間屆滿後20日
內向本院補提理由書（均須按他造當事人之人數附繕本）「切勿
逕送上級法院」。
中    華    民    國   100    年    8     月    31    日
                                書記官  李崑良
附錄本案論罪科刑法條：
中華民國刑法第277條
（普通傷害罪）
傷害人之身體或健康者，處 3 年以下有期徒刑、拘役或 1 千元
以下罰金。
犯前項之罪因而致人於死者，處無期徒刑或 7 年以上有期徒刑
；致重傷者，處 3 年以上 10 年以下有期徒刑。